【裁判字號】    99,抗,95
【裁判日期】    990903
【裁判案由】    本票裁定
【裁判全文】
臺灣桃園地方法院民事裁定              99年度抗字第95號
抗  告  人  勁錸科技股份有限公司
法定代理人  甲○○
相  對  人  乙○○
上列當事人間本票裁定事件，抗告人對於中華民國99年5 月17日
本院簡易庭司法事務官99年度司票字第2097號第一審裁定提起抗
告，本院裁定如下：
    主  文
抗告駁回。
抗告程序費用新台幣壹仟元由抗告人負擔。
    理  由
一、抗告意旨略以：本票之性質為提示證券，票據上雖有免除作
    成拒絕證書之記載，然執票人在行使追索權前，仍應為付款
    之提示，本件相對人未向抗告人就系爭本票提出票據請求付
    款之所謂付款提示，其行使本件追索權之形式要件未備，自
    難准其就本件本票票款為強制執行，原審不察，竟裁定准許
    相對人之聲請，並不適法，爰依法提起抗告，並聲明：廢棄
    原裁定。
二、按本票執票人，依票據法第123 條之規定，聲請法院裁定許
    可對發票人強制執行，係屬非訟事件，此項聲請之裁定，及
    抗告法院之裁定，僅依非訟事件程序，以審查強制執行許可
    與否，並無確定實體上法律關係存否之效力，如發票人就票
    據債務之存否有爭執時，應由發票人提起確認之訴，以資解
    決，最高法院57年台抗字第76號判例可資參照。又本票既載
    明免除作成拒絕證書，則執票人聲請裁定准予強制執行，自
    毋庸提出已為付款提示之證據。發票人如主張執票人未為提
    示，依票據法第124 條準用同法第95條但書之規定，應由發
    票人負舉證之責（最高法院84年台抗字第22號裁定意旨參照
    ）。
三、相對人於原審主張其執有抗告人簽發附表所示免除作成拒絕
    證書之本票2 紙（下稱系爭本票），曾多次持系爭本票至抗
    告人處提示收取欠款，及多次電話催討均未獲清償之事實，
    業據其提出系爭本票為證，經原審核對後，將本票原本發還
    而留本票影本附卷（見原審卷第5 頁），本院審核系爭本票
    形式上絕對必要記載事項俱屬齊全，雖未記載到期日，惟依
    票據法第120 條第2 項規定，視為見票即付，又系爭本票固
    未記載付款地，惟發票人公司所在地登記為「桃園縣觀音鄉
    樹林村國建三路7 之3 號」，依同法條第4 項及第5 項規定
    ，應以上開地址為付款地，核屬本院轄區，原裁定准予強制
    執行，形式上審查即無不合。又系爭本票上既載明「免除作
    成拒絕證書」，抗告人抗辯相對人尚未提示云云，依上揭最
    高法院裁定意旨，應由抗告人負擔舉證責任，其空言抗辯，
    自非可採。抗告意旨執此指摘原裁定不當，求予廢棄，為無
    理由，應予駁回。
四、依非訟事件法第46條、第21條第2 項、第24條第1 項、民事
    訴訟法第495 條之1 第1 項、第449 條第1 項、第78條，裁
    定如主文。
中    華    民    國    99    年    9     月    3     日
                  民事第一庭  審判長法  官  郭琇玲
                                    法  官  范明達
                                    法  官  陳婉玉
┌─┬──────┬──────┬───┬──────┬────┐
│編│發   票   日│ 票面金額   │到期日│利息起算日  │票據號碼│
│號│            │（新台幣）  │      │            │        │
├─┼──────┼──────┼───┼──────┼────┤
│01│99年2月8日  │8,000,000元 │未載  │99年4月12日 │DD658480│
│  │            │            │      │            │        │
├─┼──────┼──────┼───┼──────┼────┤
│02│99年2月8日  │8,500,000元 │未載  │99年4月12日 │DD658481│
│  │            │            │      │            │        │
└─┴──────┴──────┴───┴──────┴────┘
本裁定除以適用法規顯有錯誤為理由外，不得再抗告。如提起再
抗告，應於收受後10日內委任律師為代理人，向本院提出再抗告
狀，並繳納再抗告費新台幣1 千元。
以上正本證明與原本無異。
中    華    民    國    99    年    9     月    6      日
                                    書記官  利冠蔚

司法院資訊處製作；財團法人民間司法改革基金會備份。
